【裁判字號】    95,台上,2929
【裁判日期】    950530
【裁判案由】    常業竊盜
【裁判全文】
最高法院刑事判決            九十五年度台上字第二九二九號
    上  訴  人  甲○○
上列上訴人因常業竊盜案件，不服台灣高等法院台南分院中華民
國九十五年二月十五日第二審判決（九十三年度上訴字第四三０
號，起訴案號：台灣台南地方法院檢察署九十年度偵字第八八四
五、一一五０二號），提起上訴，本院判決如下：
    主  文
上訴駁回。
    理  由
按刑事訴訟法第三百七十七條規定：上訴於第三審法院，非以判
決違背法令為理由，不得為之。是提起第三審上訴，應以原判決
違背法令為理由，係屬法定要件，如果上訴理由狀未依據卷內訴
訟資料，具體指摘原判決不適用何種法則或如何適用不當，或所
指摘原判決違法情事，顯與法律規定得為第三審上訴理由之違法
情形，不相適合時，均應認其上訴為違背法律上之程式，予以駁
回。本件原判決認上訴人甲○○有其事實欄所載之犯行，已詳敘
所憑之證據與認定之理由。對於上訴人辯稱：伊僅受僱於竊車集
團，負責打電話給車主而已，並非竊車集團成員，也未參與竊車
，起訴書附表一編號 3、4、6、7、9～11、16、18、19、21、23
、25、26、28、30～35、38～61、63～77、79、80、82、85、86
、88～93、95～97、100～103、105～112之被害人電話不是伊打
的，伊不應負責，伊不知道休旅車懸掛之七Ｍ－三三七六號車牌
及行車執照係變造的，原判決附表二所示各犯罪行為非伊所為，
係邱郁民誣陷伊云云，認係卸責之詞，不足採信，亦依調查所得
證據，逐一加以指駁及說明。因而撤銷第一審之科刑判決，改判
依牽連犯關係從一重仍論處上訴人共同常業竊盜（累犯）罪刑。
上訴意旨略以：上訴人固於民國八十六年間犯強盜罪，經台灣高
等法院判處有期徒刑一年七月確定，然至九十三年間，台灣高等
法院又依檢察官之聲請，以九十三年度聲字第一四六號裁定將該
罪與上訴人另犯贓物罪，為台灣高等法院所處一年有期徒刑，定
執行刑為有期徒刑二年六月，檢察官因而於九十三年間換發指揮
書，載明執行完畢日期為九十三年十月十四日，則本件即非強盜
罪執行完畢後五年以內再犯之罪，原判決依累犯論科，有適用法
則不當之違法；上訴人不服第一審判決，提起第二審上訴，原判
決適用之法條與第一審判決完全相同，竟改判較第一審為重之刑
，違背刑事訴訟法第三百七十條規定，亦屬適用法則不當；原判
決附表二之犯行部分，原審置宋振豐有利於上訴人之陳述於不顧
，且祇採共同被告邱郁民之自白，作為上訴人犯罪之證據，而未
於理由欄說明上訴人共同犯罪之理由及證據，有理由不備及應於
審判期日調查之證據，未予調查之違法；邱郁民、鄒傑仁祇被判
處一年六月或二年三月之有期徒刑，上訴人卻被重判有期徒刑六
年六月，有違比例原則，況上訴人已受流氓感訓處分之執行完畢
，原審明知其情，猶諭知於刑之執行前，令入勞動場所強制工作
三年之保安處分，復未就此等事項加以審認，於理由欄說明，亦
有理由不備之違誤云云。惟查上訴人尚於八十四年間犯贓物及偽
造文書罪，經台灣台北地方法院判處有期徒刑五月及三月，定執
行刑有期徒刑七月，於八十五年八月十二日易科罰金執行完畢，
有台灣高等法院被告全國前案紀錄表在卷可稽。而本件犯罪時間
在九十年二、三月間至同年八月間，尚在該罪執行完畢五年以內
，仍屬累犯，原判決依累犯論處，即無不合。雖原判決所載構成
累犯之前犯罪有所不同，而有微瑕，但此於判決之結果顯無影響
，仍不得據為合法之第三審上訴理由。又本件原審認定上訴人連
續恐嚇取財之次數，以及上訴人基於常業竊盜犯意行竊汽車之數
量，均較第一審法院認定者為多，則第一審判決適用之刑罰法條
，實質上即難謂當，依刑事訴訟法第三百七十條但書之規定，原
審諭知較重於第一審判決之刑，亦無不合。再宋振豐陳稱其未與
上訴人一起作案，亦不知道上訴人有無參與原判決附表二所示各
犯行，伊在桃園縣八德鄉打麻將時，因邱郁民在打牌，沒時間提
款，委託伊幫忙提款等語，係供述其本人未與上訴人一起犯罪而
已，並不能為上訴人有利之證明。而原判決除依據邱郁民之自白
外，尚以宋振豐之陳述，證人葉志豪、林財傳之證言，被害人杜
碧珠、劉麗敏、張來福之指訴，匯款資料、各金融機構存款明細
分類帳、汽車尋獲電腦資料及行動電話雙向通聯紀錄等證據資料
，據以認定上訴人有原判決附表二之犯行，上訴意旨指專以邱郁
民之自白為認定其犯原判決附表二之證據，顯非依據卷內訴訟資
料指摘，自非合法之第三審上訴理由。再上訴人所犯罪名、犯罪
次數俱與邱郁民、鄒傑仁不同，且量刑輕重係屬事實審法院得依
職權自由裁量之事項，原判決已斟酌刑法第五十七條各款所列情
狀為刑之量定，既未逾法定刑度，亦未濫用其權限，即不得遽指
為違法。另上訴人行竊汽車多達一百餘輛，為常業竊盜犯，且有
犯罪習慣，原判決因依竊盜犯贓物犯保安處分條例之規定，諭知
於刑之執行前，令入勞動場所強制工作三年，以矯正其犯罪習慣
，於法無違，此與其因流氓行為，經第一審法院另案依檢肅流氓
條例諭知感訓處分者不同，要不能執此指原判決違法。而其餘上
訴意旨，或係對原審採證、認事之職權行使及已詳為論斷之事項
，恣意爭執，或未具體指摘有何應於審判期日調查之證據，未予
調查，均非適法之第三審上訴理由。綜上所述，應認本件上訴違
背法律上之程式，予以駁回。上訴人就刑法第三百二十二條常業
竊盜得上訴第三審重罪之上訴既不合法，則原判決認其尚牽連犯
第三百四十六條第一項、第二百十六條、第二百十二條等不得上
訴第三審罪名部分，自無從適用審判不可分原則，併為實體上審
判，應併予駁回。
據上論結，應依刑事訴訟法第三百九十五條前段，判決如主文。
中    華    民    國  九十五  年    五    月   三十   日
                      最高法院刑事第八庭
                          審判長法官  張  春  福
                                法官  呂  丹  玉
                                法官  洪  昌  宏
                                法官  蔡  彩  貞
                                法官  林  勤  純
      本件正本證明與原本無異
                                      書  記  官
中    華    民    國  九十五  年    六    月    二    日
                                                      j


司法院資訊處製作；財團法人民間司法改革基金會備份。
